ISMAIL LAHBARI

38, RUE ENNARJIS, Beauséjour, 20200 CASABLANCA, Morocco

■ lahbariismail@gmail.com

+212684830200

■ Marocain

₽ B

github.com/ismail-la

in linkedin.com/in/ismail-lahbari



Profile

- En tant qu'ingénieur logiciel junior passionné Full-Stack et DevOps, axé sur l'innovation et l'expertise en IA, capable de concevoir, développer, tester et maintenir des applications et des systèmes logiciels.
- Ingénieur informatique compétent et expérimenté, possédant une solide expertise dans l'installation, la maintenance, la sécurisation et l'optimisation des infrastructures.
- Capable de résoudre les problèmes techniques et de gérer les systèmes efficacement. pour assurer un fonctionnement impeccable.
- Bilingue français-anglais, je suis créatif, excellent communicateur et collaborateur au sein d'une équipe et doté de grandes capacités analytiques.

Skills

OS: Linux/UNIX, Ubuntu, Windows, macOS

Outils de développement logiciel (Git, GitHub, NPN/Yarn, Slack, Discord, IDE (VS, VS code, PyCharm), Vim et Emacs)

Gestion de projet (méthodologies Agile/Scrum, JIRA, Trello)

Tests et qualité du code

Amélioration et maintenance des parcs informatiques : CISCOWORKS, divers analyseurs de protocoles

Maitrise des protocoles: FTP – SSH – SNMP – SFTP – NFS – TCP/UDP - IPv4 – APR – IPSEC – VOIP

Gestion de la securité via FIREWALL Fortinite – PFSense – Sonicwall

Maintenance des serveur MICROS-Fidelio OPERA, messagerie Outlook, serveur NAS...

Connaissance des bases Oracle, Apache Cassandra, MS-SQL et des applications Exchange, SharePoint

Network: TCP/IP, DHCP, DNS, LAN/WAN, routing, switching, VPN, firewall

Matériel informatique : Installation, dépannage, réparation et mise à niveau

Programmation: Html5/CSS3/JS(ES6), Python, C/C++, POO, PowerShell, Frameworks et bibliothèques (React.js, Node.js, Express.js, Django, Flask), Base de données (MongoDB/MySQL/PostgreSQL), API RESTful, GraphQL, VB, CNC

Virtualization: VMware, HyperV, VirtualBox

DevOps (Docker, Kubernetes, Services de Cloud (AWS, Azure) CI/CD (Jenkins, GitHub Actions))

Serveur Web (Apache, Nginx)

Conception, déploiement et documentation de réseaux: WIRELESS, Normes de Sécurité VPN

Sécurisation du réseau intranet / extranet

Connaissance des bases Oracle, Apache, MS-SQL et des applications Exchange, SharePoint

-Maitrises des shell Unix, Veritas Netbackup 8.x, Veritas 52xx, Dell EMC Data Domain, DDBoost;

Surveillance du réseau (Ethernet, Wan et Wifi), de la sécurité (Proxy, antivirus, firewall).

Administrative tools: Active Directory, PowerShell, Bash

Professional Experience

Freelance Full-stack software developer

01/2024 – present Casablanca, Morocco

Ingénieur informatique

L&H Computer

Mup Maroc

2021 – 2024 Casablanca, Maroc

- Installation, configuration et maintenance des serveurs, des réseaux et des systèmes de stockage.
- Sécurisation des données et des réseaux.
- implanter les logiciels
- Fourniture d'un support technique aux utilisateurs internes pour résoudre les problèmes matériels et logiciels.
- Diagnostiquer et résoudre les pannes matérielles et logicielles.
- Formation des utilisateurs sur les nouvelles technologies et les outils informatiques.
- organiser la sauvegarde des données
- intervenir rapidement en cas de panne (écran noir, fichiers perdus, virus...)
- interroger le ou les utilisateurs (questions filtres pour identifier les données d'utilisation et de fonctionnement)
- détecter l'origine de la panne, remplacer les éléments défectueux (disque dur, carte graphique...),
- effectuer des tests de contrôle
- assurer le suivi de fonctionnement
- anticiper les défaillances et proposer des solutions d'amélioration

Technicien supérieur en informatique

2019 – 2021

Mohammedia, Maroc

- Brancher et installer le matériel, les périphériques et les dispositifs
- Installer et mettre à jour les logiciels et programmes informatiques
- Informer les utilisateurs quant aux nouveaux programmes et dispositifs installés
- Surveiller le bon fonctionnement des systèmes informatiques
- Intervenir en cas de dysfonctionnement matériel et logiciel
- Fournir une assistance technique rapide (par téléphone, à distance ou sur place)
- Diagnostiquer les interventions nécessaires pour optimiser l'infrastructure informatique
- Planifier un calendrier des interventions d'entretien
- Gérer les systèmes de sauvegarde des données
- Assurer la sécurité des données informatiques

Technicien informatique

Pullman

2017 – 2019 Marrakech, Maroc

• Fournir un support technique de qualité conduisant à un diagnostic des pannes ou problèmes rencontrés par nos clients

- traiter les problèmes et les questions des clients technique, maintenir techniquement à jour (Hardware et software) par le biais des formations internes ou externes et de la pratique personnelle
- Distribuer toute information relative à des problèmes particuliers contribuant à l'amélioration de la qualité du support technique ou du service client
- jouer un rôle de veille technologique

Education

Certified Program: Full Stack Software Engineering

ALX/Holberton school

03/2023 – 04/2024 Casablanca, Maroc

Licence professionnelle en Ingénierie logiciel Full Stack et Devops

Faculté des sciences Ain Chock

09/2022 – 06/2023 Casablanca, Morocco

Master spécialisé Ingénierie Informatique et Internet

Université Littoral Cote d'opale

2015 - 2017 France

Licence professionnelle en génie informatique

Université Hassan II Aïn chock

2011 - 2014 Casablanca, Maroc

Baccalauréat Sciences Physiques

Lycée Othman ibn affan

2010 - 2011 Casablanca, Maroc

Certificates

- Certification Cisco: CCNA
- Force de vente S001
- Certification Microsoft Office 365
- CCP (Certificat des compétences professionelle)
- Certification windows server 2012
- ALX AiCE AI Career Essentials

Interests

- Points forts: Résolution de problèmes complexes, adaptabilité, sens du service client, polyvalence, esprit analytique, gestion de projet, esprit critique, capacités de communication et de collaboration, Passionné par les nouvelles technologies
- Hobbies: sports (football, musculation), lecture, voyages, programmation, veille technologique, jeux en ligne

Languages

Anglais

Français

Arabe